---
title: "**REGRESIÓN LOGÍSTICA**"
author: Modelos estadísticos para la toma de decisiones
output: 
  learnr::tutorial:
    css: css/learnr_metadocencia.css
    progressive: true # los encabezados de tercer nivel (###) son revelados progresivamente
    allow_skip: true # permite saltearse los ejercicios. 
    language:
      es: tutorial_es.json
description: "Tutorial interactivo conceptos básicos de probabilidad" # Esta descripción se ve en el panel Tutorial de RStudio 
runtime: shiny_prerendered
---

```{r setup, include=FALSE}
knitr::opts_chunk$set(echo = TRUE, comment = NA)
library(learnr); library(ggplot2); library(ade4); library(factoextra); library(Unidad2EST2)
knitr::opts_chunk$set(echo = FALSE,
                 exercise.warn_invisible = FALSE)
# colores
c1="#FF7F00" # NARANJA COLOR PRINCIPAL
c2="#034a94" # AZUL FUERTE COLOR SECUNDARIO  
c3="#0eb0c6" # AZUL CLARO COLOR TERCEARIO  
c4="#686868" # GRIS COLOR TEXTO 
#library(PerformanceAnalytics)
#library(patchwork)
#-----------------------------------------------
Theme1= theme(axis.text.x = element_blank(),
        axis.text.y = element_blank(),
        axis.ticks = element_blank(),
        axis.title.x = element_text(size = 12),
        axis.title.y = element_text(size = 12))

#-------------------------------------------------------------------------

##  <div class="content-box-blue">    </div> ## caja azul
```

## **PRESENTACIÓN**

El presente tutorial contiene preguntas relacionadas con la regresión logística.

</br>

## **CUESTIONARIO**

### **Pregunta 1**

```{r q1}
quiz(
  question("¿En qué casos se puede aplicar la regresión logística?" , 
           correct = "", 
           allow_retry = TRUE,
           answer("En los que la variable respuesta es continua en los reales", message = "No, pero no...intentalo de nuevo!"),
           answer("En los que la variable respuesta es binaria (dicotomica)",  correct = TRUE),
           answer("En los que la variable respuesta es discreta en los enteros positivos", message = "Incorrecto. Intenta de nuevo!."),
           answer("En los que la variable respuesta está en escala de intervalo", message = "No...intentalo de nuevo!"),
           submit_button = "Enviar respuesta",
           try_again_button = "Intentar de nuevo"),
  caption = " "
)
```

### **Pregunta 2**

```{r q2}
quiz(
  question("¿Cuál es la diferencia entre la regresión lineal y la regresión logística?" , 
           correct = "", 
           allow_retry = TRUE,
           answer("En la regresión lineal la variable respuesta es binaria, mientras que en la logística es continua", message = "No, pero no...intentalo de nuevo!"),
           answer("En la regresión lineal se usa una sola covariable para explicar la variable respuesta, mientras que en la logística se puede usar más de una", message = "No...intentalo de nuevo!"),
           answer("En la regresión lineal la variable respuesta es continua, mientras que en la logística es binaria", message = "Incorrecto. Intenta de nuevo!."),
           answer("En la regresión lineal la variable respuesta es continua, mientras que en la logística toma números complejos", correct = TRUE),
           submit_button = "Enviar respuesta",
           try_again_button = "Intentar de nuevo"),
  caption = " "
)
```

### **Pregunta 3**

```{r q3}
quiz(
  question("¿Cómo se evalúa la regresión logística para determinar la calidad de ajuste del modelo?", 
           correct = "", 
           allow_retry = TRUE,
           answer("Mediante la matriz de confusión y la devianza residual", correct = TRUE),
           answer("Mediante la matriz de correlaciones de las variables", message = "No, pero no...intentalo de nuevo!"),
           answer("Mediante los coeficientes de regresión", message = "Incorrecto. Intenta de nuevo!."),
           answer("Ninguna de las anteriores", message = "No...intentalo de nuevo!"),
           submit_button = "Enviar respuesta",
           try_again_button = "Intentar de nuevo"),
  caption = " "
)
```

### **Pregunta 4**

```{r q4}
quiz(
  question("¿Qué es la matriz de confusión?" , 
           correct = "", 
           allow_retry = TRUE,
           answer("Es una matriz que está conformada por los coeficientes de regresión", message = "No, pero no...intentalo de nuevo!"),
           answer("Es una tabla que muestra el número de verdaderos positivos, verdaderos negativos, falsos positivos y falsos negativos que el modelo ha predicho en comparación con los valores reales.",  correct = TRUE),
           answer("Sirve ara evaluar el rendimiento de un modelo de clasificación binaria en diferentes umbrales de probabilidad", message = "Incorrecto. Intenta de nuevo!."),
           answer("Es una matriz que sirve para calcular los coeficientes de regresión", message = "No...intentalo de nuevo!"),
           submit_button = "Enviar respuesta",
           try_again_button = "Intentar de nuevo"),
  caption = " "
)
```

### **Pregunta 5**

```{r q5}
quiz(
  question("¿Cómo se interpretan los coeficientes en la regresión logística?" , 
           correct = "", 
           allow_retry = TRUE,
           answer("Calculando la exponencial de estos se pueden interpretar como el aumento o disminución de la variable respuesta por cada unidad que aumente la variable predictora", message = "No, pero no...intentalo de nuevo!"),
           answer("Calculando la exponencial de estos se pueden interpretar como un factor multiplicativo que afecta a la variable respuesta por cada unidad que aumente la variable predictora", message = "No, pero no...intentalo de nuevo!",  correct = TRUE),
           answer("Se pueden interpretar directamente como un factor multiplicativo que afecta a la variable predictora por cada unidad que aumente la variable respuesta", message = "Incorrecto. Intenta de nuevo!."),
           answer("Se pueden interpretar directamente como un factor multiplicativo que afecta a la variable respuesta por cada unidad que aumente la variable predictora", message = "No...intentalo de nuevo!"),
           submit_button = "Enviar respuesta",
           try_again_button = "Intentar de nuevo"),
  caption = " "
)
```

### **Pregunta 6**

```{r q6}
quiz(
  question("¿Cuales son los supuestos de la regresión logística?" , 
           correct = "", 
           allow_retry = TRUE,
           answer("i) Normalidad de los errores, ii) Homocedasticidad e independencia de los errores, iii) Media cero en los errores", message = "No, pero no...intentalo de nuevo!"),
           answer("i) La variable respuesta debe ser binaria, ii) Independencia de los errores, iii) Debe haber poca o nula multicolinealidad",  correct = TRUE),
           answer("i) La variable respuesta debe ser continua, ii) Independencia de los errores, iii) Debe existir multicolinealidad", message = "No...intentalo de nuevo!"),
           answer("No necesitan cumplirse supuestos", message = "Incorrecto. Intenta de nuevo!."),
           submit_button = "Enviar respuesta",
           try_again_button = "Intentar de nuevo"),
  caption = " "
)
```


## **PROBLEMAS**

### **Problema 1**
Este tutorial cuenta con la base de datos "creditos" (la cual se puede acceder mediante la función data("creditos")), se cuenta con 780 registros de clientes que pidieron prestamos a una entidad bancaria, se tienen las variables:
<div>
  <ul>
    <li> **DEFAULT:** indica si el cliente resultó moroso en las cuotas de su crédito, 1 indica que si y 0 que no.</li>
    <li> **ANTIGUEDAD:** años que ha pertenecido el cliente en la entidad.</li>
    <li> **CUOTA_TOTAL:** monto total del prestamo en pesos colombianos.</li>
    <li> **INGRESOS:** ingresos mensuales del cliente en pesos colombianos.</li>
  </ul>
</div>

Se quiere realizar un modelo de regresión logistico en donde se pueda predecir la probabilidad de que una persona resulte morosa.

```{r}
data("beer2")
beer2
```

```{r}
setwd("G:\\Mi unidad\\Maestria en CD\\Unidad2EST2\\data")
load("creditos.rda")
```

### **Problema 1.1**
**Realice un análisis exploratorio de las variables mediante la función plot.**

```{r p0, exercise=TRUE, exercise.lines = 5}

```
```{r p0-hint}
plot()
```
```{r p0-solution, fig.width=8, fig.height=5}
plot(creditos)
```


### **Problema 1.2*
**Calcule el modelo logistico con todas la covariables y muestre el resumen de este (summary).**
```{r p1, exercise=TRUE, exercise.lines = 5}

```
```{r p1-hint}
modelo = glm(DEFAULT ~ ,family=binomial(link="logit"), data= )
```
```{r p1-solution, fig.width=8, fig.height=5}
modelo = glm(DEFAULT ~ ANTIUEDAD + EDAD + CUOTA_TOTAL + INGRESOS,family=binomial(link="logit"), data= creditos)
summary(modelo)
```

### **Problema 1.3**
```{r q7}
quiz(
  question("Mediante las pruebas individuales y con un nivel de significancia del 5%, se puede concluir que las siguientes variables SI tienen un efecto importante sobre la probabilidad de morosidad del cliente:" , 
           correct = "", 
           allow_retry = TRUE,
           answer("Antiguedad, edad e ingresos", message = "No, pero no...intentalo de nuevo!"),
           answer("Edad e ingresos", message = "Incorrecto. Intenta de nuevo!."),
           answer("Todas las variables son significativas", message = "No...intentalo de nuevo!"),
           answer("Antiguedad, cuota_total e ingresos", correct = TRUE),
           submit_button = "Enviar respuesta",
           try_again_button = "Intentar de nuevo"),
  caption = " "
)
```












